【裁判字號】    92,交簡上,13
【裁判日期】    920409
【裁判案由】    過失傷害
【裁判全文】
臺灣臺北地方法院刑事判決                        九十二年度交簡上字第一三號
    上  訴  人  臺灣臺北地方法院檢察署檢察官
    上  訴  人
    即  被  告  丙○○
右上訴人因被告過失傷害案件，不服本院台北簡易庭中華民國九十一年十二月五日所
為九十一年度北交簡字第三五五○號刑事第一審簡易判決（聲請簡易判決處刑案號：
台灣台北地方法院檢察署九十一年度偵字第一二○六三號）提起上訴，本院管轄之第
二審合議庭判決如左：
    主      文
上訴駁回。
    事      實
一、丙○○於民國九十年十一月十六中午駕駛車號ＣＱ－○七五三號自小客車，沿台
    北市○○○路○段西往東方向行駛，於同日中午十二時三十五分許在台北市○○
    ○路○段三四八號禁止臨時停車路段臨時停車，車內乘客下車後，丙○○欲駕該
    車離開，本應注意汽車起步前應顯示方向燈，注意前後左右有無障礙或車輛行人
    ，並應讓行進中之車輛行人優先通行，且依當時天候陰、日間自然光線、路面乾
    燥、無缺陷、無障礙物、視距良好等情，並無不能注意情事，竟疏未注意其車左
    後方適有甲○○騎乘車號ＤＱ五－○○一號輕型機車同向駛近，竟貿然起駛進入
    車道，致甲○○閃煞不及，與其所駕駛之自小客車發生擦撞，甲○○因而人車倒
    地，受有頭部外傷、右肩、雙腕、右肘、左小腿挫傷疼痛、雙膝挫外傷等傷害。
    嗣由路人報警處理，丙○○於警員前往處理時在場承認肇事接受裁判。
二、案經甲○○訴請台灣台北地方法院檢察署檢察官偵查聲請簡易判決處刑。
    理      由
一、訊據被告丙○○，對右開事實坦承不諱，核與告訴人甲○○針對本件事故經過情
    形之陳述相符，並有道路交通事故調查報告表、交通事故談話紀錄表、道路交通
    事故補充資料表、交通事故分析研判表、照片四幀在卷足憑，告訴人甲○○因本
    件車禍受有如事實欄所載之傷，亦有台安醫院出具之診斷證明書附卷可考。按設
    有禁止臨時停車標誌、標線處所不得臨時停車；汽車起步前應顯示方向燈，注意
    前後左右有無障礙或車輛行人，並應讓行進中之車輛行人優先通行，道路交通安
    全規則第一百十一條第一項第三款、第八十九條第一項第六款分別定有明文，被
    告為已考領駕照之駕駛人，對此誠難諉稱不知。而依道路交通事故調查報告表所
    載，事發當時天候陰、日間自然光線、路面乾燥、無缺陷、視距良好，並無不能
    注意情事，被告駕車在禁止臨時停車路段臨時停車，並於起步行駛前未注意後方
    有無來車即貿然起駛，進入車道終至肇事，伊對本件事故之發生為有過失，至為
    明確。再者，告訴人因本件車禍所受傷害，與被告之過失行為間有相當因果關係
    。本件事證明確，被告過失犯行堪以認定。至被告指稱告訴人可能闖紅燈及公訴
    人認告訴人對本件事故同有未注意車前狀況之過失一節。查本件事故發生後，被
    告所駕駛之自小客車係呈現車頭左傾停放在肇事路段之最外側車道，該車右側前
    後車身距路緣各有三公尺、二點三公尺，此觀之卷內道路交通事故調查報告表現
    場圖之記載即明，以被告之汽車停放位置可以推知，本件事故係在被告甫自臨時
    停車處起步不久、車身尚未及回正之際發生，而事故後被告之車左後車門部分遭
    碰撞略微凹陷，告訴人之機車則係右前後視鏡傾斜，左前側面有擦痕，有道路交
    通事故補充資料表及車損照片四幀可佐，本件事故發生後兩車受損狀況均堪稱輕
    微，衡情碰撞力道非鉅，被告指稱告訴人於事發前闖越紅燈，高速撞上伊所駕駛
    之汽車云云，難認有據，尚不足採。又以被告之車受損部位在左後車門部位，亦
    可推知本件事故係自路邊起駛、將車頭左傾欲進入車道內行駛之被告汽車，突然
    侵入直行之告訴人行車路線，告訴人閃煞不及方才發生，尚難遽認告訴人行車有
    未注意車前狀況之過失，應併予敘明。
二、核被告所為，係犯刑法第二百八十四條第一項前段過失傷害罪。被告於肇事後未
    行離去，並於警員到場處理時在場坦承肇事，有警製自首調查表在卷可按，為對
    於未發覺之罪自首而接受裁判，應依刑法第六十二條前段規定減輕其刑。原審認
    被告被訴之犯罪行為事證明確，科處被告拘役伍拾日並諭知易科罰金之折算標準
    ，認事用法並無違誤，量刑亦稱妥適，應予維持。公訴人上訴意旨略以：被告犯
    後態度不佳，原審量刑過輕等語，被告上訴則指摘原審判決量刑過重，均無理由
    ，應予駁回。
據上論斷，依刑事訴訟法第四百五十五條之一第一項、第三項、第三百六十八條，判
決如主文。
本案經檢察官乙○○到庭執行職務。
中      華      民      國      九十二      年      四      月    九    日
                            台灣台北地方法院交通法庭
                                      審判長  法  官  劉壽嵩
                                              法  官  鄧德倩
                                              法  官  陳婷玉
右正本證明與原本無異。
不得上訴
                  書記官  陳弘文
中      華      民      國      九十二      年      四      月    十四  日


司法院資訊處製作；財團法人民間司法改革基金會備份。
